臺灣苗栗地方法院刑事判決
111年度易字第583號
公  訴  人  臺灣苗栗地方檢察署檢察官
被      告  張鳳微



                    （另案於法務部○○○○○○○○○○○執行中）
上列被告因違反毒品危害防制條例案件，經檢察官提起公訴（11
1年度毒偵字第1517號），因被告於本院準備程序中，就被訴之
事實為有罪之陳述，經本院告知簡式審判程序意旨，並聽取當事
人之意見後，裁定改依簡式審判程序審理，判決如下：
    主    文
張鳳微施用第二級毒品，處有期徒刑肆月，如易科罰金，以新臺
幣壹仟元折算壹日。
    犯罪事實
一、張鳳微明知甲基安非他命係毒品危害防制條例所列管之第二
    級毒品，依法不得持有、施用，竟基於施用第二級毒品甲基
    安非他命之犯意，於民國111年7月17日10時25分為警採尿前
    回溯96小時內之某時（扣除公權力拘束期間），在臺灣地區
    不詳地點，以不詳方式，施用甲基安非他命1次。嗣於111年
    7月17日，因被告為毒品調驗人口，至警局接受採尿送驗，
    結果呈安非他命、甲基安非他命陽性反應，而查悉上情。
二、案經苗栗縣警察局竹南分局報告臺灣苗栗地方檢察署檢察官
    偵查起訴。
    理    由
壹、證據能力之說明
    本件被告張鳳微所犯非死刑、無期徒刑或最輕本刑有期徒刑
    三年以上之罪，亦非高等法院管轄第一審案件，被告於本院
    準備程序進行中，先就被訴事實為有罪之陳述，經告以簡式
    審判程序之旨，並聽取當事人之意見後，本院依刑事訴訟法
    第273條之1第1項之規定，裁定改行簡式審判程序，是本件
    之證據調查，依刑事訴訟法第273條之2規定，不受同法第15
    9條第1項、第161條之2、第161條之3、第163條之1及第164
    條至第170條規定之限制，合先敘明。
貳、實體方面
一、上開犯罪事實，訊據被告於本院準備程序及審理中均坦承不
    諱，又被告於111年7月17日經員警採集其尿液送驗後，結果
    呈安非他命、甲基安非他命陽性反應一情，有苗栗縣警察局
    竹南分局應受尿液採驗人採驗作業管制紀錄簿、偵辦違反毒
    品危害防制條例案件尿液鑑驗代碼對照表、欣生生物科技股
    份有限公司濫用藥物尿液檢驗報告（實驗編號：Z000000000
    000號）在卷可稽（見偵卷第35至39頁），足認被告之任意
    性自白與事實相符，洵值採信。故本案事證明確，被告犯行
    堪以認定，應予依法論科。
二、論罪科刑：
  ㈠查甲基安非他命係毒品危害防制條例第2條第2項第2款所規定
    之第二級毒品，依法不得持有、施用。是核被告所為，係犯
    毒品危害防制條例第10條第2項之施用第二級毒品罪。其持
    有第二級毒品甲基安非他命之低度行為，為施用之高度行為
    所吸收，不另論罪。
  ㈡按刑法第47條第1項有關累犯加重本刑之規定，不生違反憲法
    一行為不二罰原則之問題。惟其不分情節，基於累犯者有其
    特別惡性及對刑罰反應力薄弱等立法理由，一律加重最低本
    刑，於不符合刑法第59條所定要件之情形下，致生行為人所
    受之刑罰超過其所應負擔罪責之個案，其人身自由因此遭受
    過苛之侵害部分，對人民受憲法第8條保障之人身自由所為
    限制，不符憲法罪刑相當原則，牴觸憲法第23條比例原則。
    於此範圍內，有關機關應自本解釋公布之日起2年內，依本
    解釋意旨修正之。於修正前，為避免發生上述罪刑不相當之
    情形，法院就該個案應依本解釋意旨，裁量是否加重最低本
    刑，司法院釋字第775號解釋文參照。經查，被告前因施用
    毒品案件，經法院判決處有期徒刑5月確定，於111年5月19
    日徒刑易科罰金執行完畢出監一節，經檢察官主張明確，並
    有刑案查註資料紀錄表、臺灣高等法院被告前案紀錄表在卷
    可考。是被告因前案受有期徒刑執行完畢後，5年以內故意
    再犯有期徒刑以上之本罪，該當累犯之要件。查被告因前案
    經徒刑執行完畢後，理應產生警惕作用，返回社會後能因此
    自我控管，不再觸犯有期徒刑以上之罪，然卻無法戒除毒癮
    而再犯本案之罪，足見前案之徒刑執行無成效，被告對於刑
    罰之反應力顯然薄弱。本院斟酌上情，認本案被告所犯施用
    第二級毒品罪，應依刑法第47條第1項之規定加重其刑。
  ㈢爰以行為人之責任為基礎，審酌被告屢次因施用毒品犯行，
    經觀察、勒戒及法院判刑確定並執行完畢（甫於110年4月12
    日執行觀察、勒戒完畢，另構成累犯部分不予重複評價），
    竟不能戒除毒癮，再為本案施用毒品之犯行，彰見其自制力
    及對刑罰之反應力薄弱，所為實應非難；兼衡其犯後終能坦
    承犯行、正視己過，且施用毒品係戕害自身身心健康，尚未
    對他人或公眾法益有直接危害，參諸施用毒品者均有相當程
    度之成癮性及心理依賴之犯罪動機、目的，及自陳為高中肄
    業之智識程度，於科學園區工作、兼學習美髮，每月收入約
    新臺幣5萬元，需照顧父親、小孩之家庭生活狀況（見本院
    卷第34頁）等一切情狀，量處如主文所示之刑，並諭知易科
    罰金之折算標準，以資懲儆。
據上論斷，應依刑事訴訟法第273條之1第1項、第299條第1項前
段，毒品危害防制條例第10條第2項，刑法第11條前段、第47條
第1項、第41條第1項前段，判決如主文。
本案經檢察官呂宜臻提起公訴，檢察官林宜賢到庭執行職務。
中    華    民    國   111    年    12    月    7     日
                  刑事第三庭  法  官  申惟中
以上正本證明與原本無異。　　　　　　　　　　　　　　　　如不服本判決應於收受判決後20日內向本院提出上訴書狀，並應敘述具體理由。其未敘述上訴理由者，應於上訴期間屆滿後20日內向本院補提理由書(均須按他造當事人之人數附繕本)「切勿逕送上級法院」。　　　　　　　　　　　　　　　　　　　　　      　　　　　　　　　　　　書記官　陳邦旗　　　　　　
中　　華　　民　　國　　111 　年　　12　　月　　7 　　日
附錄本案論罪科刑法條：
毒品危害防制條例第10條
施用第一級毒品者，處6 月以上5 年以下有期徒刑。
施用第二級毒品者，處3 年以下有期徒刑。